臺灣臺中地方法院刑事判決　　　　　　　 94年度易字第186號
公　訴　人　臺灣臺中地方法院檢察署檢察官
被　　　告　乙○○
　　　　　　甲○○
　　　　　　丙○○
上列被告因竊盜等案件，經檢察官提起公訴（93年度偵字第3449
號），本院判決如下：
    主    文
乙○○共同傷害人之身體，處有期徒刑肆月，如易科罰金，以參
佰元折算壹日。
甲○○共同竊盜，處拘役肆拾日，如易科罰金，以參佰元折算壹
日。又以加害財產之事，恐嚇他人致生危害於安全，處拘役參拾
日，如易科罰金，以參佰元折算壹日。應執行拘役陸拾日，如易
科罰金，以參佰元折算壹日。
丙○○共同竊盜，處拘役肆拾日，如易科罰金，以參佰元折算壹
日。
丙○○被訴恐嚇部分無罪。
    犯罪事實及理由
壹、犯罪事實：乙○○於民國九十二年八月二日將臺中市○○路
    三九八之六號七樓房屋出租與甲○○、丙○○，因甲○○、
    丙○○欲解除租約，並索回新台幣（下同）一萬六千元之押
    金，惟為乙○○所拒絕，嗣甲○○於九十二年十二月二日下
    午五時許再與乙○○電話聯絡時，竟基於恐嚇之犯意，於電
    話中向乙○○嚇稱：伊可能破壞乙○○之房屋等語，以此加
    害財產之事，恐嚇乙○○，致乙○○心生畏懼，足生危害於
    安全。嗣乙○○心有未甘，竟於同日下午七時三十分許，與
    不詳年籍之成年男子三人，共同基於傷害之犯意聯絡，分由
    該等男子持棒球棍、乙○○持煙灰缸等物，至前揭甲○○等
    租屋處毆打丙○○，致丙○○受有頭部外傷合併撕裂傷之傷
    害。詎甲○○與丙○○另共同基於意圖為自己不法所有之犯
    意聯絡，於同月五日下午二時三分許，竊取乙○○所有安置
    於上址之冷氣機二台、床舖一組、衣櫥一組、熱水器一台、
    電話機一台，並將之搬離該處。
貳、有罪部分
一、訊據被告乙○○固坦承於前揭時間至東光路址等情，惟矢口
    否認有共同傷害之犯行，辯稱：伊到達後即見被告甲○○與
    丙○○二人互毆云云。被告甲○○固坦承於電話中向乙○○
    言稱前揭話語；被告甲○○、丙○○固坦承搬走乙○○置於
    上址之前揭物品；惟均矢口否認前揭犯行，被告甲○○辯稱
    ：伊向乙○○為前揭話語係要拜託乙○○讓伊等解約；被告
    甲○○、丙○○並均辯稱：乙○○於九十二年十二月二日傷
    害伊等後曾同意伊等將屋內之所有物品搬離云云。經查：
（一）被告乙○○、甲○○、丙○○對於告訴人即共同被告乙○○、甲○○、丙○○於警詢、偵查中及本院審理中之供述
      ，於本院審理期日均陳明對證據能力無意見，亦均未於言
      詞辯論終結前聲明異議，應視為於審判程序同意作為證據
      ，況共同被告三人於本院審理時既均到庭而為陳述，已保
    　障被告等相互詰問對質之機會，是依依刑事訴訟法第一百
      五十九條之五第二項之規定，前揭共同被告之供述，自均
      有證據能力。
（二）被告乙○○傷害部分：此部分犯罪事實，業據告訴人丙○○、證人甲○○於警詢及本院審理中供述明確，並有中國
      醫藥大學附設醫院診斷證明書一紙、照片十八幀（九十三
      年度偵字第三四四九號卷第二十九至三十七頁）在卷可稽
      。又被告乙○○於檢察官偵訊中亦坦承：伊確有與前揭不
      詳年籍男子等共乘電梯等語（同前偵卷第九十五頁），參
      以事發現場留有相當之血跡，此有前揭照片在卷可稽，足
      見丙○○所受之傷害非輕，又本案事發時甲○○與丙○○
      係屬男女朋友關係，縱其等有意誣陷，亦要無施以如此重
      手之必要，被告乙○○所辯顯不足採。
（三）被告甲○○恐嚇部分：此部分犯罪事實，業據共同被告丙○○於警詢及本院供述明確。次按恐嚇罪之成立固不以行
      為人真有加害之意為必要，惟是否足致被害人心生畏懼，
      亦應本於社會客觀經驗法則以為判斷基準。查本案被告甲○○既實際住於乙○○之前揭房屋內，其對該房屋較諸乙○○更具實際之支配力，乃其竟向乙○○嚇稱：伊可能破
      壞房屋等語，依客觀觀察，顯已足致使乙○○素生畏懼，
      被告甲○○所辯亦不足採。
（四）被告甲○○、丙○○竊盜部分：此部分犯罪事實，業據告
      訴人乙○○於警詢及檢察官偵訊中供述明確，並有房屋租
      賃契約書一份在卷可稽。參以告訴人乙○○既甫夥同前揭
      男子共同毆打丙○○成傷，又被告甲○○復於本院供稱：
      乙○○係於聽到伊等為前揭傷害案報案始離去等語，衡諸
      常情，乙○○既毆打丙○○在先，自要無於傷害既遂後，
      迥異前情，反而同意授與被告甲○○、丙○○利益即同意
      其等搬走前開物品之可能，被告甲○○、丙○○所辯顯違
      常理，不足為採。
（五）綜上所述，本案事證明確，被告乙○○、甲○○、丙○○
      所辯不足採信，其犯行堪以認定。
（六）至被告乙○○聲請調閱通聯紀錄以證明丙○○於承租後即
      打電話騷擾被告乙○○，被告甲○○亦聲請調閱前揭紀錄
      以證明並無此事。惟查通聯紀錄僅能記載發、收話者間有
      無通話、通話之時間等情，就通話之內容，並未能提供相
      關之紀錄，是被告乙○○、甲○○前揭聲請調查證據與待
      證事實間顯無關連性存在，自無調查之必要，併此敘明。
三、核被告乙○○所為，係犯刑法第二百七十七條第一項之傷害
    罪，被告甲○○所為，係犯刑法第三百二十條第一項之竊盜
    罪、第三百零五條之恐嚇罪，被告丙○○所為，係犯刑法第
    三百二十條第一項之竊盜罪。被告甲○○、丙○○二人就竊
    盜犯行部分，被告乙○○與前揭不詳年籍成年男子三人就傷
    害犯行部分，均有犯意之聯絡，行為之分擔，俱為共同正犯
    。次按刑法上之牽連犯，係指犯罪行為者意念中祇欲犯某罪
    ，而其實施犯罪之方法，或其實施犯罪之結果，觸犯行為人
    目的行為以外之其他罪名而言，牽連犯的數行為間，有無方
    法或結果行為與目的行為之牽連關係存在，並應參酌行為時
    客觀的事實以為決定，亦即在客觀上認其方法或結果行為，
    與犯罪之目的行為，有不可分離之直接密切關係，始克成立
    （最高法院七十九年台上字第五四七號判例參照），足見牽
    連犯之成立需主觀上行為人意念中祇有犯某罪之欲念，且依
    一般社會經驗為客觀之觀察，行為人為實現其「目的」罪時
    ，通常須以實現「方法」罪之行為為方法，始得認其具有牽
    連關係，查本案被告甲○○於本院供稱：伊為前揭恐嚇話語
    係因乙○○口氣不好一時情急始為等語（本院卷第一○○頁
    ），參酌被告甲○○、乙○○於被告甲○○為恐嚇犯行時既
    尚就租賃糾紛一事爭執之中而未有定論，足見被告甲○○就
    恐嚇部分係臨時起意而為，復佐以依一般社會經驗為客觀之
    觀察，竊取他人財物並不必然須以恐嚇他人為方法，故被告
    甲○○所犯之竊盜罪與恐嚇罪間，應認並無方法目的之牽連
    關係，其所犯前揭二罪犯意各別，罪名不同，應予分論併罰
    ，公訴意旨以被告甲○○所犯前揭二罪間有牽連犯之關係，
    容有未洽。爰審酌被告乙○○、甲○○、丙○○素行以被告
    丙○○較佳，此有臺灣高等法院被告全國前案紀錄表、臺灣
    台中地方法院檢察署刑案資料查註紀錄表各一份在卷可稽，
    犯罪之動機、目的，丙○○所所受之傷勢及乙○○遭竊財物
    之價值，犯罪後被告三人均否認犯行等一切情狀，分別量處
    如主文所示之刑，並均諭知易科罰金之折算標準及就被告甲○○部分定其應執行之刑，以示懲儆。
參、不另為無罪諭知及無罪部分
一、公訴意旨略以：被告乙○○與前揭不詳年籍成年男子除傷害
    謝惠外，復於同一時間傷害甲○○，致甲○○受有多處瘀傷
    之傷害。按刑法所定之傷害罪，以有傷害人之意思，並發生
    傷害之結果者，始能成立，若加害者以傷害人之意思，而加
    暴行，尚未發生傷害之結果，除對直系血親尊親屬施強暴，
    可成立刑法第二百八十一條之罪，或法律對暴行另有處罰之
    規定外，如社會秩序維護法第八十七條規定加暴行於人者，
    處三日以下拘留或新台幣一萬八千元以下罰鍰外，要無從成
    立刑法之傷害罪。又所謂傷害之結果，係指人之生理機能或
    精神狀態，因而有所障礙，或於外形有所變異破壞之情形而
    言。經查就甲○○是否受有傷害一節，除告訴人甲○○之指
    述外，並無其它積極證據足佐，從而被告此部分行為與傷害
    罪之構成要件是否相符，自屬有疑，是被告乙○○此部分犯
    罪尚屬不能證明，原應為被告乙○○此部分無罪之諭知，惟
    此部分如成立犯罪，與前揭論罪科刑之傷害丙○○部分有想
    像競合之裁判上一罪關係，爰不另為無罪之諭知。
二、公訴意旨又略以：被告甲○○、丙○○竊取之財物除前揭物
    品外，尚另有床舖二組、衣櫥三組、窗簾二組等物。惟查此
    部分犯罪事實為被告甲○○、丙○○所否認，而卷附租賃契
    約一份，亦乏詳確記載所附床舖、衣櫥之組數及有無附置窗
    簾，是此部分除告訴人乙○○單一之指述外，尚乏其它積極
    證據足佐，惟公訴意旨認此部分與前揭論罪科刑之竊盜部分
    有實質上一罪之關係，爰不另為被告甲○○、丙○○此部分
    無罪之諭知。
三、公訴意旨另略以：被告丙○○就被告甲○○前揭恐嚇罪部分
    係屬共同正犯，因認被告丙○○另涉犯刑法第三百零五條之
    恐嚇取財罪嫌。惟查被告丙○○於警詢供稱：「.. 然甲○○有向乙○○提及說：如果你再不出面處理租屋問題，我們
    可能不給你租金，亦可能破壞她的房屋... 」等語，核其語
    意，係指被告丙○○有聽聞被告甲○○確有為前揭話語，尚
    難認被告丙○○有坦承其亦有共同恫嚇乙○○之情，又被告
    甲○○為前揭恐嚇應係臨時起意而為已如前述，是尚難認在
    旁之被告丙○○與被告甲○○有何犯意之聯絡，是此部分亦
    乏其它積極證據足佐，且與被告丙○○竊盜部分無裁判上一
    罪之關係已如前述，自應就此部分為被告丙○○無罪之諭知
    。
據上論斷，應依刑事訴訟法第二百九十九條第一項前段、第三百
零一條第一項，刑法第二十八條、第二百七十七條第一項、第三
百二十條第一項、第三百零五條、第五十一條第六款、第四十一
條第一項前段，罰金罰鍰提高標準條例第一條前段、第二條，判
決如主文。
中　　華　　民　　國　　94　　年　　8 　　月　　3 　　日
                  　　　  臺灣臺中地方法院官刑事第二庭
                              審判長  法  官  蔡  名  曜
                                      法  官  蔡  美  華
                                      法  官  郭  書  豪
上正本證明與原本無異。
如不服本判決，應於送達後十日內向本院提出上訴狀（須附繕
本），上訴於台灣高等法院台中分院。
                                      書記官  陳  美  虹
中　　華　　民　　國　　94　　年　　8 　　月　　3 　　日
附錄法條：
刑法第二百七十七條第一項：傷害人之身體或健康者，處三年以
下有期徒刑、拘役或一千元以下罰金。
刑法第三百二十條第一項：意圖為自己或第三人不法之所有，而
竊取他人之動產者，為竊盜罪，處五年以下有期徒刑、拘役或五
百元以下罰金。
刑法第三百零五條：以加害生命、身體、自由、名譽、財產之事
，恐嚇他人致生危害於安全者，處二年以下有期徒刑、拘役或三
百元以下罰金。
